臺灣高等法院臺中分院民事裁定
111年度聲再字第5號
再審聲請人  可口企業股份有限公司

法定代理人  郭亦堅  
再審相對人  王秀勇  
上列當事人間塗銷抵押權登記事件，對於中華民國110年11月30
日本院110年度聲再字第47號確定裁定，聲請再審，本院裁定如
下：
    主  文
再審聲請駁回。
再審聲請訴訟費用由再審聲請人負擔。
    理  由
一、按聲請再審，依民事訴訟法第507條準用第500條第1項、第2
    項前段之規定，應於30日之不變期間內為之。前項期間，自
    裁定確定時起算，裁定於送達前確定者，自送達時起算。本
    院110年度聲再字第47號確定裁定（下稱原確定裁定）於民
    國110年12月3日送達再審聲請人，有送達證書在卷可稽（原
    確定裁定卷第85頁）。而再審聲請人住所於臺南市，加計在
    途期間8日，其於111年1月5日提起本件再審之聲請，未逾30
    日之不變期間，合先敘明。
二、再審聲請意旨略以：依非訟事件法第7條規定，再審聲請人
    之非訟管轄法院為臺灣臺南地方法院（下稱臺南地院），且
    再審聲請人之清算程序並未合法終結，依公司法第208條及
    第334條準用第85條規定，僅董事會或清算人能推選董事長
    或清算人代表，股東會並無推選之權，故臺南地院表明吳修
    齊為再審聲請人之清算人代表，依法無效。原確定裁定有民
    事訴訟法第496條第1項第1款適用法規顯有錯誤及第5款當事
    人於訴訟未經合法代理之再審事由，爰提起本件再審聲請，
    求為廢棄原確定裁定，進而廢棄歷次確定裁判等語。
三、經查：
  ㈠按裁定已經確定，而有民事訴訟法第496條第1項或第497條之
    情形者，得準用同法第五編之規定，聲請再審，民事訴訟法
    第507條定有明文。又再審聲請，法院認無再審理由，裁定
    駁回後，不得以同一事由，對於原確定裁定或駁回再審聲請
    之確定裁定，更行提起再審聲請，亦為民事訴訟法第507條
    準用第498條之1所明定（最高法院105年度台聲字第170號裁
    定意旨參照），揆其立法意旨，係認再審之目的，原在匡正
    確定終局裁判之不當，以保障當事人之權益。惟為避免當事
    人以同一事由對於原確定裁判或駁回再審之訴或再審聲請之
    確定裁判，一再提起再審之訴或再審聲請，致浪費司法資源
    ，自應予以限制，乃為上開規定。
  ㈡本件再審聲請人前對本院110年度聲再字第24號確定裁定（下
    稱24號裁定）聲請再審，無非略以臺灣臺中地方法院（下稱
    臺中地院）及本院均非屬再審聲請人之非訟管轄法院而以管
    轄法院自居，且臺南地院發函對再審聲請人清算完結准予核
    備，不生實質上清算完結之效力，吳修齊並非再審聲請人之
    清算人代表，24號確定裁定顯有民事訴訟法第496條第1項第
    1款之適用法規顯有錯誤及第5款之當事人於訴訟未經合法代
    理之再審事由，為其論據。經原確定裁定以再審聲請人所指
    均係對前訴訟程序確定判決（臺中地院103年度訴字第1063
    號、本院104年度上易字第489號確定判決）有何違背法令情
    事，及選任清算人不合法為指摘，並非對24號裁定有何不當
    為表示，再審聲請人未主張24號裁定有何具體之再審事由，
    僅泛言有民事訴訟法第496條之再審事由，自不能認再審聲
    請人已合法表明再審理由，其再審之聲請不合法，而予駁回
    確定等情，業經本院調取原確定裁定案卷核閱無誤。參諸上
    開再審聲請意旨，再審聲請人顯復以相同事由再對原確定裁
    定聲請再審，並泛稱原確定裁定有民事訴訟法第496條第1項
    第1款及第5款之情形云云，揆諸前揭規定及說明，再審聲請
    人本件再審聲請，自屬不合法，應予駁回。
四、據上論結，本件再審之聲請為不合法，爰裁定如主文。
中　　華　　民　　國 　111　　年　　1　　月   20  　  日
        　　   民事第四庭     審判長法　官  林慧貞
　　　　　　　　　　　　　　        法　官  莊嘉蕙
　　　　　　　　　　　　　　　      法　官  劉惠娟
正本係照原本作成。        
不得抗告。
                                    書記官  陳文明

中　　華　　民　　國　　111 　年　　1 　　月　　20　　日